臺灣士林地方法院交通事件裁定　　　　 96年度交聲字第464號
原處分機關　臺北市交通事件裁決所
異議人即
受處分人　　甲○○
上列異議人即受處分人因違反道路交通管理處罰條例案件，對於
臺北市交通事件裁決所民國（下同）96年5 月3 日所為之處分（
原處分案號：北市裁二字第裁22-AEV525612號），聲明異議，本
院裁定如下：
    主  文
異議駁回。
    理  由
一、按汽車駕駛人，行經有燈光號誌管制之交岔路口闖紅燈者，
    處新台幣（下同）1,800 元以上5,400 元以下罰鍰，併計違
    規點數3 點，道路交通管理處罰條例第53條第1 項、第63條
    第1 項第3 款定有明文。又按汽車行駛至交岔路口，其行進
    、轉彎，應遵守燈光號誌或交通警察之指示，道路交通安全
    規則第102條第1 項第1 款亦定有明文。
二、原處分意旨略以：本件異議人即受處分人甲○○於96年2 月
    3 日18時25分，騎乘車牌號碼BNJ-879 號重型機車行經臺北
    市○○路○ 段182 巷交岔路口時，竟違規闖越紅燈直行，經
    臺北市政府警察局南港分局舊莊派出所執勤員乙○○警掣單
    舉發，認其違反道路交通管理處罰條例第53條第1 項、第63
    條第1 項第3 款之規定，並經原處分機關即臺北市交通事件
    裁決所依上開規定及違反道路交通管理事件統一裁罰標準及
    處理細則等規定，於96年5 月3 日裁處受處分人罰鍰1,800
    元，並依同條例第63條第1 項第3 款記違規點數3 點。
三、本件異議人異議意旨略以：（一）以車行方向來說，該研究
    路182 巷口的號誌，以西向東方向來說為1 紅燈1 綠燈，紅
    燈為東向西，綠燈為西向東。伊行駛方向為西向東方向，因
    當時天色已晚，行經路口時，由東向西方向為紅燈，因伊行
    駛方向為西向東方向，燈號為綠燈，故往前繼續行駛，而警
    員乙○○則躲在前方1、2百公尺處攔查開單，說伊闖紅燈。
    異議人向原處分機關表示不服舉發，經原處分機關裁決維持
    舉發結果後，異議人於法定期限內向本院交通法庭聲明異議
    云云。
四、經查：
   （一）本件異議人即受處分人甲○○於上揭時、地，騎乘車
         牌號碼BNJ-879 號重型機車，為值勤員警乙○○當場
         舉發「闖紅燈」之違規，除經異議人自認有穿越182
         巷口紅綠燈外，並有臺北市政府警察局北市警交字第
         AE V525612號違反道路交通管理事件通知單影本1 份
         附卷可稽。
   （二）證人即舉發本件違規之臺北市政府警察局南港分局舊
         莊派出所警員乙○○到庭結證稱：「（問：當時經過
         情形？）該地號誌有三個號誌，在182 巷西向東變紅
         燈時受處分人闖過來，我就攔下受處分人告發他。
         182 、180 巷很接近，所以號誌設比較多，紅綠燈一
         個設在180 巷口，一個設在182 巷口。」（並提出現
         場照片及現場圖）、「（問：現場圖所示的四個紅綠
         燈都是西向東方向？）對。」「（問：這三個紅綠燈
         是否同時變換？）會陸續變換，第一個是182 巷變紅
         燈，約30秒後，180 巷跟著變紅燈。」、「（問：現
         場圖所示的四個紅綠燈中各在哪裡？）前面二個在182
         巷，後面二個在180 巷。」、「（問：受處分人當時
         闖哪個紅綠燈？）182 巷，就是第一個紅綠燈。」（
         參見本院96年9 月7 日訊問筆錄）。
   （三）雖異議人辯稱:182 巷 口之紅綠燈為東往西方向之紅
         綠燈（即異議人所闖越之紅燈，係誤認由東往西方向
         需遵守之紅綠燈），而180 巷口之紅綠燈為西往東方
         向之紅綠燈（即異議人認為係西往東方向之紅綠燈）
         ，故伊只要遵守180 巷之紅綠燈云云，然證人即員警
         乙○○於本院具結證稱: 取締當時180 巷口的紅綠燈
         雖是綠燈，但是182 巷的紅綠燈是紅燈，異議人所闖
         之紅燈是182 巷口之紅燈。這兩個路口的紅綠燈靠這
         麼近，是因為182 巷出來的車子有時會左轉（北轉東
         ，是T 字路口），182 巷西向東紅燈時，180 巷西向
         東還是綠燈才能讓182 巷出來的車可以直接轉，路口
         才不會堵塞等語（見上揭訊問筆錄），本件係爭之182
         巷口之紅綠燈並非異議人所指之由東往西方向之紅綠
         燈，異議人所辯，尚非可採。
五、綜上所述，異議人既於上述時、地騎乘車牌號碼BNJ-879 號
    重型機車直行經臺北市○○○路182 巷口時，行經有燈光號
    誌管制之交岔路口闖紅燈，原處分機關援引道路交通管理處
    罰條例第53條第l 項、第63條第l 項第3 款規定，並適用違
    反道路交通管理事件統一裁罰基準表規定，裁處罰鍰新臺幣
    1,800 元，併記違規點數3 點，並無不當。本件聲明異議為
    無理由，應予駁回。
六、據上論斷，應依道路交通案件處理辦法第l9條，裁定如主文
    。
中　　華　　民　　國　　96　　年　　9　　月　　29　　日
　　　　　　　　　　　　　　　交通法庭法　官　賴邦元
以上正本證明與原本無異
如不服本裁定應於送達後5日內向本院提出抗告狀
      　　　　　　　　　　　　        書記官　游育慈
中　　華　　民　　國　　96　　年　　9 　　月　　29　　日
